【裁判字號】    97,交聲,302
【裁判日期】    971212
【裁判案由】    違反道路交通管理處罰條例聲明異議
【裁判全文】
臺灣士林地方法院交通事件裁定         97年度交聲字第302號
原處分機關  臺北市交通事件裁決所
異  議  人
即受處分人  乙○○
上列受處分人因違反道路交通管理處罰條例案件，對於臺北市交
通事件裁決所於民國97 年3月3 日所為之處分（原處分案號：北
市裁二字第裁22-C00000000號）聲明異議，本院裁定如下：
    主  文
異議駁回。
    理  由
一、按汽車駕駛人，駕駛執照業經吊銷、註銷仍駕駛小型車者，
    處新臺幣（下同）6,000 元以上12,000元以下罰鍰，其駕駛
    執照，應扣繳之，道路交通管理處罰條例第21條第1 項第4
    款、第4 項定有明文。
二、原處分意旨略以：本件異議人即受處分人乙○○於駕駛執照
    遭註銷後之民國97年1 月9 日下午5 時32分許，駕駛丙○○
    所有之車牌號碼CY-1390 號自用小客車，行經臺北縣三重市
    ○○路左轉重陽路，因「違規左轉」為臺北縣政府警察局交
    通警察隊三重分隊執勤員警掣單攔停舉發（舉發單號：北縣
    警交字第C00000000 號），嗣因舉發員警查詢異議人小型車
    駕駛執照，發現異議人有「駕駛執照業經註銷仍駕駛小型車
    」之違規行為（舉發單號：北縣警交字第C00000000 號），
    原處分機關爰依道路交通管理處罰條例第21條第1 項第4 款
    、第4 項（裁決書漏未記載此項）規定，認異議人有「駕駛
    執照業經註銷（裁決書誤載為吊銷，應予更正）仍駕駛小型
    車」之違規行為處罰鍰9,000 元，並扣繳駕駛執照等語。
三、聲明異議意旨略以：異議人並非本案駕駛人，亦不認識車牌
    號碼CY-1390 號自用小客車之所有人，異議人身分證件（身
    分證、駕駛執照）均未曾遺失，亦未出借他人使用，懇請鈞
    院詳察等語。
四、經查：
  (一)按逕行舉發者，應按已查明之資料填註車牌號碼、車輛種類
    、車主姓名或地址，並於通知單上方空白處加註逕行舉發之
    文字後，由舉發機關送達被通知人。又處理違反道路交通管
    理事件，有關文書送達之程序，依行政程序法之規定，違反
    道路交通管理事件統一裁罰基準及處理細則第11條第1 項第
    4 款、第5 條分別定有明文。又違反道路交通管理處罰條例
    之行為人，未依規定自動繳納罰鍰或未依規定到案聽候裁決
    ，處罰機關固得依違反道路交通管理事件統一裁罰基準及處
    理細則第44條第1 項之規定，依該處理細則附件之統一裁罰
    基準表，對行為人逕行裁決，本件異議人業已合法收受舉發
    通知單，且原處分機關已依法逕行裁決，異議人亦合法受達
    在案，有臺北市交通事件裁決所送達證書1 紙附卷可稽（見
    本院卷第7 頁），合先敘明。
  (二)異議人之小型車駕駛執照業於95年6 月25日經註銷，並於1
    年內不得考領駕駛執照（限制考照期限自95年6 月25日起至
    96年6 月24日止），而異議人於限制考照期限屆滿後，尚未
    重新考領駕照等情，有臺北市交通事件裁決所汽車駕照人基
    本資料查詢1 紙附卷可稽（見本院卷第12頁），並經證人即
    查獲本件之時任臺北縣政府警察局交通警察隊三重分隊警員
    丁○○到庭證稱：伊於97年1 月9 日下午5 時至7 時，在重
    陽路4 段執行勤務，異議人從忠孝路左轉重陽路，該路段禁
    止左轉，伊當場攔停異議人，並製作違規左轉之告發單，而
    就其駕駛執照部分，係回到交通隊時以公務電腦查詢，發現
    異議人所持駕駛執照業經註銷，乃以逕行舉發方式，掣單舉
    發等語明確（見本院卷第85頁），從而異議人於本件舉發之
    時，駕駛執照業經註銷乙節，即堪認定。
  (三)異議人雖辯稱其非本案、前案酒駕註銷駕駛執照之駕駛人，
    然於本院自承身分證件（身分證、駕駛執照）均未曾遺失、
    亦未出借他人使用等語（見本院卷第116 頁），並有該等證
    件影本附卷可佐（見本院卷第120 頁至第121 頁），而查前
    開證人丁○○證稱係當場攔停並掣單舉發等語無訛，已如前
    述，又前案證人即舉發警員甲○○（異議人於95年5 月3 日
    酒後駕車違規，舉發單號：北縣警交字第C00000000 號案件
    ）迭於警詢、本院調查中證稱：當時伊和另一位警員一起舉
    發該案件，伊係負責填單，記不清該案件，但一般舉發單之
    記載係根據當事人提出之證件，若違規人未提出證件，會請
    駕駛人口述姓名、年籍等資料，再由電腦查詢資料後始實施
    酒測並掣單舉發等語（見本院卷第31頁、第72頁），證人既
    於攔停舉發時，曾要求當事人出示證件以供查驗，若未提出
    證件，亦會請其提出相關資料並以電腦查詢核對，異議人又
    自陳其身分證、駕駛執照均未曾遺失、出借他人使用，而該
    等舉發單上記載之姓名、年籍、住址及身分證號亦均與異議
    人本人相同，自難認有何異議人所稱身份遭冒用之情，再參
    以本院當庭諭知異議人書寫其姓名「乙○○」10次，對照卷
    附之舉發違反交通管理事件通知單2 紙（舉發單號：北縣警
    交字第C00000000 號、北縣警交字第C00000000 號，見本院
    卷第88頁、第87頁、第24頁）上收受通知聯者簽章欄內之「
    乙○○」相互對照結果，二者可比對之「久」、「敬」二字
    ，經以肉眼觀察二者之筆順、走勢、勾勒均有所相同，堪認
    上開舉發違規通知單應屬異議人所簽，再持之與異議人之聲
    明異議狀以及本院歷次訊問筆錄上「乙○○」之簽名相比（
    見本院卷第5 頁、第45頁、第74頁、第86頁、第95頁、第10
    2 頁、第117 頁），亦無二致，更足徵異議人為上開違規駕
    駛之行為人無疑。
  (四)至於異議人復辯稱不認識車牌號碼CY-1390 號自用小客車之
    所有人、證人即查獲警員記憶不清等語。查證人即車牌號碼
    CY-1390 號自用小客車所有人丙○○到庭陳稱：伊係經營汽
    車維修廠，常會將本件係爭小客車出借予客人作代步車，也
    無法確切知道客戶是否有再將該車轉借他人等語甚明（見本
    院卷第116 頁），是異議人曾駕駛該車而不認識該車所有人
    丙○○之情，亦非絕無可能。又查獲警員丁○○、甲○○雖
    於本院證稱無法記憶本件異議人是否即為當時駕駛之行為人
    ，惟此係因本案作證時間距離該等違規舉發之際已久，致證
    人記憶不清，然渠等證述取締異議人違規情事明確，已如前
    述，自均難援此為對異議人有利之認定。是異議人前開所辯
    ，要無可採，其違規之情形堪以認定。
五、綜上所述，本件異議人確有駕駛執照業經註銷仍駕駛小型車
    之違規行為，事證明確。從而，原處分機關依道路交通管理
    處罰條例第21條第1 項第4 款、第4 項之規定處罰鍰9,000
    元，及扣繳駕駛執照，其認事用法均無違誤，裁罰亦無不當
    ，本件異議為無理由，均應予駁回。
據上論斷，應依道路交通案件處理辦法第19條，裁定如主文。
中    華    民    國    97    年    12    月    12    日
                  交通法庭法  官  劉育琳
以上正本證明與原本無異。
如不服本裁定應於裁定送達後5 日內向本院提出抗告狀。
                          書記官  陳淑琪
中    華    民    國    97    年    12    月    12    日


司法院資訊處製作；財團法人民間司法改革基金會備份。
